臺灣高等法院民事裁定
110年度抗字第1434號
抗  告  人  林徐丹妹



代  理  人  陳宏瑋  
上列抗告人因與相對人新鑫股份有限公司間聲請停止執行事件，
對於中華民國110年11月10日臺灣新竹地方法院110年度聲字第10
0號所為裁定提起抗告，本院裁定如下：
    主      文
抗告駁回。
抗告費用由抗告人負擔。
    理      由
一、按強制執行程序開始後，除法律另有規定外，不停止執行；
    有回復原狀之聲請，或提起再審或異議之訴，或對於和解為
    繼續審判之請求，或提起宣告調解無效之訴、撤銷調解之訴
    ，或對於許可強制執行之裁定提起抗告時，法院因必要情形
    或依聲請定相當並確實之擔保，得為停止強制執行之裁定，
    強制執行法第18條定有明文。次按發票人主張本票係偽造、
    變造者，於非訟事件法第194條裁定送達後20日內，得對執
    票人向為裁定之法院提起確認之訴。發票人證明已依前項規
    定提起訴訟時，執行法院應停止強制執行。但得依執票人聲
    請，許其提供相當擔保，繼續強制執行，亦得依發票人聲請
    ，許其提供相當擔保，停止強制執行。發票人主張本票債權
    不存在而提起確認之訴不合於非訟事件法第195條第1項之規
    定者，法院依發票人聲請，得許其提供相當並確實之擔保，
    停止強制執行，非訟事件法第195條亦有明文。是強制執行
    程序開始後，以不停止執行為原則（最高法院101年度台抗
    字第787號裁定要旨參照）。如有符合上開各規定之例外事
    由者，法院始得依債務人之聲請，定相當並確實之擔保，裁
    定停止執行程序。
二、抗告人聲請及抗告意旨略以：相對人持臺灣臺北地方法院（
    下稱臺北地院）110年度司票字第8745號本票裁定（下稱系
    爭本票裁定）為執行名義，向原法院聲請對伊名下之財產為
    強制執行，經原法院以110年度司執字第27479號清償票款強
    制執行事件（下稱系爭執行事件）受理。然本件係第三人陳
    宏瑋向相對人貸款購買車牌號碼00-0000號車輛（下稱系爭
    車輛），伊擔任該貸款之連帶保證人，故由伊及陳宏瑋共同
    簽發面額新臺幣（下同）390萬元、發票日為民國（下同）1
    09年7月10日，到期日為110年3月25日之本票（即系爭本票
    ）予相對人，伊及陳宏瑋均有按期繳款，相對人卻無故強行
    拖走系爭車輛，進行公開拍賣，伊及陳宏瑋當然拒絕支付票
    款，爰依強制執行法第18條第2項規定，聲請裁定停止系爭
    執行事件之執行程序，原裁定駁回伊之聲請，顯有違誤，請
    求廢棄原裁定等語。
三、經查，本件相對人執系爭本票裁定為執行名義，聲請強制執
    行抗告人之財產，經原法院以系爭執行事件受理，尚未終結
    ，有系爭執行事件卷影本附卷可稽。惟抗告人自承未對相對
    人提起前揭強制執行法第18條或非訟事件法第195條所規定
    之訴訟或抗告（本院卷第40頁），復有原法院111年1月4日
    新院玉民寶111司聲22字第1119000015號函、臺北地院111年
    1月5日北院忠文查字第1110000062號函在卷可稽（本院卷第
    49至51頁），揆諸首揭說明，抗告人聲請停止系爭執行事件
    之執行程序，於法無據，不應准許。從而，原裁定駁回抗告
    人之聲請，核無違誤。抗告意旨指摘原裁定不當，求予廢棄
    ，為無理由，應予駁回。
四、據上論結，本件抗告為無理由，爰裁定如主文。 
中　　華　　民　　國　　111 　年　　1 　　月　　27　　日
                  民事第二十一庭
                      審判長法  官  翁昭蓉
                            法  官  羅惠雯
                            法  官  林哲賢
正本係照原本作成。
不得再抗告。
中　　華　　民　　國　　111 　年　　1 　　月　　27　　日

     　　　　　　　　　　　 書記官   陳盈真